臺灣高等法院刑事判決　　　　　　　　94年度上訴字第3506號
上　訴　人
即　被　告　乙○○
　　　　　　甲○○
共　　　同
選任辯護人　財團法人法律扶助基金會蔡海水律師
上列上訴人等因強盜等案件，不服臺灣基隆地方法院94年度訴字
第400號，中華民國94年9月13日第一審判決（起訴案號：臺灣基
隆地方法院檢察署93年度偵字第1387號），提起上訴，本院判決
如下：
    主  文
原判決撤銷。
乙○○、甲○○共同傷害人之身體，乙○○處有期徒刑陸月，甲○○處有期徒刑伍月，如易科罰金，均以參佰元折算壹日。
    事  實
一、乙○○及甲○○係兄弟，乙○○前於民國82年間，因違反麻
    醉藥品管理條例等案件，經原審法院分別判處有期徒刑6月
    、5年2月，又因詐欺案件，經原審法院判處有期徒刑5月，
    定應執行刑有期徒刑5年10月，於84年4月22日假釋。嗣於87
    年因違反麻醉藥品管理條例案件，經原審法院判處有期徒刑
    7月，前開假釋因而撤銷。上開有期徒刑7月並與假釋撤銷之
    殘刑3年8月3日接續執行，自87年6月25日開始執行，應執行
    至91年7月30日。嗣又因違反藥事法及偽造文書案件，經原
    審法院分別判處有期徒刑1年2月及5月，經定應執行刑有期
    徒刑1年5月，自91年7月31日接續執行，應執行至92年12 月
    17日，嗣於91年12月5日假釋，應於92年9月10日縮刑假釋期
    滿。上揭假釋，嗣亦經撤銷，應執行殘刑有期徒刑9月5日，
    自93年1月9日開始執行，指揮書執行完畢日期為93年10月13
    日（本件不構成累犯）。甲○○前於86年間，因違反麻醉藥
    品管理條例案件，經本院於87年11月11日，以87年度上訴字
    第2513號判處有期徒刑6年，於87年9月25日入監服刑，於91
    年4月2日假釋出監（觀護結束日期為93年7月17日），嗣經
    撤銷假釋，於93年1月14日入監執行殘刑2年3月15日，執行
    完畢日期為98年7月24日（現正在監執行中，不構成累犯）
    。
二、緣丁○○積欠乙○○新臺幣（下同）二萬元，92年10月26日
    23時許，乙○○經友人丙○○告知丁○○在基隆市○○路25
    9巷36之3號5樓綽號「小可」之女姓友人住處，即駕駛車牌
    號碼IK-8902號自小客車搭載甲○○前往該處以商討債務問
    題。迨至上開「小可」住處時，雙方因如何償還發生爭執，
    乙○○、甲○○竟共同基於傷害人身體之犯意聯絡，徒手毆
    打丁○○，而丁○○鑑於當場爭執難看，遂同意至乙○○前
    開車上商討如何清償。而乙○○因不滿丁○○未清償，於丁○○下樓到車上之途中，接續前揭同一傷害犯意，以腳踢踹
    丁○○。嗣丁○○上車坐在後座，甲○○坐在丁○○身側，
    乙○○則坐上駕駛座開車。嗣丁○○在車上時，為清償債務
    ，遂撥打行動電話（MOTOROLA牌，V60i型，序號0000000000
    00000號）向友人借錢，惟借款未著，乙○○、甲○○二人
    認丁○○有意唬弄，而接續前揭同一傷害犯意，共同徒手毆
    打丁○○。丁○○仍續撥打行動電話借錢，然亦借款未果，
    於是同意將上開行動電話質押給乙○○抵債，而將該行動電
    話交給甲○○，甲○○乃取出其中SIM卡還給甲○○，只收
    下行動電話機具。嗣乙○○將車駛向基隆市○○街附近，讓
    丁○○下車。而乙○○及甲○○上開毆打，致丁○○受有右
    手臂前端位置、頭部、左手臂、左腳小腿、大腿、右腳均浮
    腫瘀青及右眼瘀青等傷害。甲○○取得上開行動電話機具後
    ，未說明來源，即於92年11月初起，交給不知情之女友林翠
    琪保管，嗣於93年1月間，經警詢線知悉上情，經通知林翠
    琪將該行動電話機具轉交給甲○○兄弟之母楊雲英，再歸還
    丁○○而查獲。
三、案經被害人丁○○訴由基隆市警察局第三分局報告臺灣基隆
    地方法院檢察署檢察官偵查起訴。
    理  由
一、訊據被告乙○○對於在車上毆打告訴人丁○○之事實供承不
    諱，惟否認在基隆市○○路259巷36之3號5樓「小可」住處
    時，亦有毆打告訴人；被告甲○○則矢口否認有何傷害犯行
    ，辯稱：只是於乙○○毆打告訴人時，在旁邊勸架而已，本
    身並未動手云云。惟查：
（一）被告乙○○於警詢時即供承：「……上車後丁○○說他沒
      錢，結果我就和甲○○空手打他」（見偵查卷第19頁），
      於偵查中供稱：「我們有吵架，我有打他……是在車內打
      」（見偵查卷第84頁）、「我承認有互毆……」（見偵查
      卷第85頁），於原審亦稱：「……他就自願上我的車，…
      …一開始我們是坐在車上講，……我坐駕駛座，甲○○和
      丁○○坐後座，在車上丁○○有承認他欠我錢，但他說沒
      錢還我，我就和他互毆，我打他頭部和手部，造成他紅腫
      瘀青……」（見原審卷第52頁）、「上車，……我就打他
      」（見原審卷第183頁）、「丁○○在車上，還在推託，
      我才會打他」（見原審卷第184頁）、「在車上我有打丁○○」（見本院卷第166頁）、「我要他還錢，他都沒有
      還，拖拖拉拉，我叫他向朋友借錢，也借不到，耍我，我
      就打他，之後，他繼續找朋友借錢，還是借不到，他就自
      動說把手機質押給我」（見本院卷第167頁），先則承認
      其與被告甲○○在車上時有徒手毆打告訴人，嗣亦供認：
      其在車上有毆打丁○○。被告甲○○亦於偵查中供稱：「
      ……從朋友家下去要去車內談事情時候，乙○○有踹丁○○……」（見偵查卷第79頁）、「（當時在車上有無發生
      打架事情？）一開始沒有，後來他和我哥哥打架，丁○○
      說沒有錢，我哥哥說他沒錢卻有錢買東西給女朋友，耍我
      哥哥，他們就打起來」（見本院卷第168頁），則表示於
      下樓至車上途中，被告乙○○有踢踹告訴人，且在車上時
      ，雙方發生爭執，乙○○確有毆打告訴人。
（二）告訴人於警詢時即指稱：被告二人在車上對其毆打（見偵
      查卷第7頁），又稱：甲○○在車上徒手對其毆打（見偵
      查卷第12頁），於偵查中亦指稱：被告二人有對其毆打（
      見偵查卷第57、95頁），於本院稱：在車上時，因借不到
      錢，乙○○生氣即打人（見本院卷第164頁）。參以證人
      吳錦鐘於原審證述：「……我有一天去那裡，有看見阿文
      （即告訴人）在那裡，後來被告二人有來，他們就和阿文
      發生口角，被告二人向阿文要錢」「（發生糾紛後，他們
      三人如何離開現場？）他們在該處有先打起來，後來三人
      一起走」（見原審卷第145頁）、「被告二人打阿文一個
      ，乙○○先動手，後來甲○○也動手」（見原審卷第145
      頁）、「他們在房間裡，門是開的，我在客廳，我看到他
      們出大門，走到樓梯，我就沒有再看他們」（見原審卷第
      147頁）、「被告二人到房間裡和阿文打起來，我到客廳
      ……」等語（見原審卷第148頁），則指其在「小可」家
      ，看到告訴人與被告二人因還錢之事發生爭執，被告二人
      在房間內打告訴人，後來告訴人與被告走出大門到樓梯以
      後，就未再注意該三人動態。
（三）依上開所述對照觀之，可見被告二人至「小可」家向告訴
      人要求還錢，因與告訴人有所爭執，而在「小可」家房間
      內徒手毆打告訴人。嗣三人離開「小可」家下樓欲至車上
      再談，於下樓至車上途中，被告乙○○又踢踹告訴人。迨
      到車上以後，被告甲○○與告訴人同坐後座，被告乙○○
      坐在駕駛座開車，因告訴人表示沒有錢可還，被告乙○○
      與甲○○復接續毆打告訴人。雖被告二人否認在「小可」
      住處時有毆打告訴人，惟衡情被告二人與告訴人因還錢之
      事發生爭執，因而心生不滿遂動手毆打告訴人，合於情理
      之常，證人吳錦鐘前揭所證堪屬信實。況被告甲○○亦供
      述：於下樓至車上途中，乙○○有踢踹告訴人，可見當時
      雙方確有爭執，而被告二人對於告訴人已有不滿。嗣到車
      上以後，被告乙○○既因爭執而毆打告訴人，被告甲○○
      與乙○○為兄弟，二人相偕向告訴人要債，同在後座而坐
      於告訴人身側之甲○○，又何以僅止於勸架？是被告乙○○於警詢所述二人均徒手毆打告訴人之情，堪認合於真實
      。嗣所改稱：「……甲○○有在旁邊拉，我不知道他是否
      有打人，是在車內打」（見偵查卷第84頁）、「甲○○在
      旁邊把我們拉開」（見原審卷第52頁）、「我打丁○○時
      ，他（甲○○）拉開我們」（見原審卷第18 4頁）、「甲○○沒有打，只有勸架，把我們二人拉開」（見本院卷第
      166頁）云云，無非基於兄弟之誼所為迴護之詞，且觀其
      所述，由不確定被告甲○○是否打人至甲○○在旁拉開，
      蓄意迴護之情顯然可見。
（四）至告訴人嗣於本院以證人身分證稱：在「小可」住處時，
      沒有被打，上車之後，是被告乙○○毆打，甲○○只是在
      旁邊勸架云云（見本院卷第163、164頁），參諸前揭說明
      ，亦屬事後迴護。另告訴人於警詢及偵查中對於被告二人
      如何毆打之情節，雖先後指述有所不同，或稱上車之後，
      被告甲○○先打，後來停車時被告乙○○才打，或稱停車
      後被告二人聯手毆打云云，徵諸雙方爭執，告訴人指訴有
      所浮誇致前後不一，亦非違常，惟對於被告二人毆打之指
      訴於警詢、偵查始終如一，自不得以上開不一致情形即認
      被告二人並無毆打之事。而毆打之情，參酌前揭事證，堪
      以認定如上。
（五）告訴人受傷之情，亦有臺灣區煤礦業同業公會附設臺灣礦
      工醫院（下稱礦工醫院）93年6月25日（93）礦醫事字第1
      40號函及所附急診病歷、出院病歷摘要（見偵查卷第66至
      71頁）、礦工醫院94年6月24日（94）礦醫事字第118號函
      （見原審卷第64頁）及臺灣基隆看守所93年6月23日基所
      戒字第0930001606號函附臺灣基隆看守所新收（借提還押
      ）受觀察勒戒人內外傷記錄表、受刑人健康檢查表（乙）
      記載告訴人92年10月30日之檢查情形在卷可稽（見偵查卷
      第61至63頁）。又被告乙○○雖辯稱：只是在車上毆打告
      訴人之頭部、手部，惟依礦工醫院前揭函復：告訴人於93
      年10月27日至礦工醫院急診時，全身多處瘀青、腫及痛，
      行走及移動身體困難，主訴身體苦痛感，有咳血現象。其
      受傷部位已瘀青且有擴散呈朱色，故判斷其受傷應已超過
      6小時以上（若剛受傷時顏色會呈青藍色及局部腫）。至
      於咳血現象係患者主訴，無從瞭解是否為口腔出血或鼻血
      倒流，引起咳嗽、吐血等情形，若肺部受到傷時會引起咳
      嗽而吐血之可能，至何時產生需視受傷之程度。依常理因
      身體多處創傷研判，施暴者應有二人以上，若一人所為，
      被毆打者本能會有強烈反抗，較不易造成多處傷痕。另患
      者全身之傷痕已呈瘀青，應是同時造成之傷害。又告訴人
      93年10月30日因另案進入基隆看守所時，經看守所人員檢
      查身體，發現其身上有前揭多處受傷。雖該內外傷記錄表
      記載「已經六天」（見偵查卷第62頁），然衡情應係告訴
      人對發生於數日前之被毆時間記憶未清之故。且觀上開受
      傷部位，與被告二人與告訴人發生拉扯，並供認之踢踹腳
      、毆打頭、手之受傷部位一致，堪認係被告二人傷害造成
      。另告訴人於本院稱：於遭被告毆打之後，又與人相撞被
      打得全身是傷云云（見本院卷第164頁），然以礦工醫院
      前揭說明，受傷已在急診六個小時後，且係同時造成，應
      非事後另遭毆打。故堪認被告二人確毆打告訴人，而造成
      上開傷害。
（六）另被告二人於取得告訴人質押抵債之行動電話後，旋讓告
      訴人下車，被告二人均堅稱未於取得行動電話之後再停下
      車毆打告訴人，而告訴人雖曾指訴於交出行動電話之後，
      亦遭被告停車下來毆打云云，惟其指述之被打情節先後不
      一，嗣於本院明確陳稱：在車上只有被毆打一次，因為一
      直籌不到錢來還，乙○○生氣就打人，交出行動電話以後
      沒有再被毆打等語（見本院卷第164頁）。衡以告訴人既
      以行動電話質押抵債，被告二人要求清償債務已有結果，
      旋亦放告訴人下車，堪認被告二人於取得行動電話後確未
      再毆打告訴人。
（七）綜上所述，本件事證明確，被告二人所辯無非事後卸責之
      詞，不足採信，其等犯行堪以認定。
二、核被告乙○○、甲○○所為，均係犯刑法第277條第1項傷害
    罪。其二人間互有犯意聯絡及行為分擔，均為共同正犯。又
    其等雖有數次毆打行為，惟均因對於告訴人不清償債務不滿
    而基於同一傷害犯意接續為之，僅論以一罪。至檢察官起訴
    之傷害情節，雖與本院認定不同，然既屬接續為之，自可依
    具體情形認定，且起訴書未記載之具體傷害行為，亦為起訴
    效力所及。
三、原審認被告二人所犯傷害罪證明確，予以論罪科刑，固非無
    見。惟查：（一）被告二人並無妨害自由、強盜及其他傷害
    犯行（詳如後述），原判決竟予認定亦有上開犯行，自有未
    洽。（二）原判決未經比對相關事證，關於被告二人傷害之
    情節認定亦有未當。（三）被告乙○○之假釋業經撤銷，本
    件並不成立累犯，原判決未詳審視前案紀錄表，誤以為假釋
    業已期滿，以已執行論，而以累犯加重其刑，自有未合。被
    告二人提起上訴，否認妨害自由及強盜犯行，為有理由，然
    被告乙○○否認上車前有毆打，被告甲○○否認傷害犯行，
    則無足採，惟原判決既有可議，自應由本院予以撤銷改判。
    爰審酌被告二人有事實欄所載之前案紀錄（參卷附本院被告
    前案紀錄表），為要求償還金錢即毆打告訴人、所使用之手
    段、造成之傷害及犯後態度等一切情狀，分別量處如主文所
    示之刑，並均諭知易科罰金之折算標準。
四、不另為無罪之諭知部分：
（一）公訴意旨另以：被告乙○○、甲○○在「小可」住處時，
      共同基於妨害自由之犯意聯絡，違背告訴人丁○○之意願
      ，強行押至被告乙○○兄弟所使用之車牌號碼IK-8902號
      小客車後座，旋由被告甲○○坐在丁○○之右側負責看管
      ，被告乙○○負責開車，往臺北縣萬里鄉之山區前進。而
      被告甲○○即在後座徒手毆打告訴人，告訴人表示欲向他
      人借款以還錢，而當場撥打自己之行動電話籌錢，然未能
      如願。被告乙○○及甲○○見狀，認該行動電話機具應有
      一萬元之價值，竟共同意圖為自己不法之所有，基於犯意
      聯絡，強行取走該行動電話機具以抵償債務。告訴人因人
      身自由受限於乙○○駕駛之狹小汽車內，無力阻擋，任由
      被告甲○○取去該行動電話機具，被告甲○○得手後，即
      將其中之SIM卡取出歸還告訴人。至此，被告乙○○深知
      當日已無法解決全部債務，遂將該車停在臺北縣萬里鄉山
      區，徒手毆打告訴人以洩憤。嗣被告乙○○隨後駛向基隆
      市○○街附近，將告訴人趕下車，因認被告乙○○、甲○○此部分涉有傷害、妨害自由及強盜罪嫌。
（二）按犯罪事實應依證據認定之，無證據不得認定犯罪事實；
      不能證明被告犯罪者，應諭知無罪之判決，刑事訴訟法第
      154條第2項、第301條第1項定有明文。又事實之認定，應
      憑證據，如未能發現相當證據，或證據不足以證明，自不
      能以推測或擬制之方法，為裁判基礎；又認定犯罪事實，
      所憑之證據，雖不以直接證據為限，間接證據亦包括在內
      ，然無論直接或間接證據，其為訴訟上之證明，須於通常
      一般之人均不致於有所懷疑，而得確信其為真實之程度者
      ，始得據之為有罪之認定，倘其證明尚未達到此一程度，
      而有合理性懷疑之存在時，即無從為有罪之認定；再告訴
      人之告訴，係以使被告受刑事訴追為目的，是其陳述是否
      與事實相符，仍應調查其他證據以資審認，有最高法院40
      年台上字第86號、76年台上字第4986號、52年台上字第13
      00號判例可資參照。
（三）訊據被告乙○○、甲○○均堅決否認有何此部分犯行，一
      致辯稱：在車上只有毆打告訴人一次，行動電話是告訴人
      交付用來抵償債務，絕非其等基於不法所有之意圖強取等
      情。經查：
    １被告二人之具體傷害情節，已認定如前。被告甲○○並無
      於上車之後先毆打告訴人，被告乙○○亦無於告訴人交付
      行動電話之後，再行毆打告訴人。
    ２被告乙○○於警詢時即供稱：因與告訴人有金錢糾紛，故
      找告訴人，於偵查中稱：「……我們不想難看，就請他上
      車」（見偵查卷第84頁）、「我跟丁○○說如果不還錢，
      我就跟你到你家拿錢，丁○○馬上答應將手機放在我這邊
      」（見偵查卷第85頁），於原審亦稱：「我說你欠我錢的
      事，不要在這麼多人面前講，到我車上講，丁○○說好，
      他就自願上我的車，……丁○○稱他要打電話向朋友借錢
      ，電話打通後，說了約半小時後，電話打來打去，都借不
      到錢，我懷疑他是撥空號，我就叫他告訴我電話中的朋友
      住何處，我開車帶他過去，他同意，我就發動車子，他一
      下叫我去一個地方，一下又換地方，地方換來換去，……
      這時我就將車停在往萬里的路邊，問他要如何處理欠我的
      錢，我說那我去你家，等你拿錢，他不願意我去他家，他
      稱，不然手機押在我這裡，三天後他拿錢來贖，但要我不
      能弄丟，弄丟要買一支新的還他，我說好……」（見原審
      卷第52至53頁）、「就是因為丁○○欠我錢，我才會找他
      ，……丁○○在車上，還在推託，我才會打他，在車上他
      有打手機，向朋友借錢還我，因為借不到，才主動把手機
      押給我」（見原審卷第184頁），於本院亦稱：「他一直
      借不到錢，就把手機押在我這邊，等到三天後有錢再拿回
      去」「（在車上係何人提議將阿文手機以一萬元價值取走
      ，經過如何？）是丁○○說的」等語（見本院卷第167頁
      ），自始即明確表示告訴人有欠錢，故去找告訴人還錢，
      是告訴人同意而自願上車商討，並自願交出行動電話質押
      抵債。
    ３被告甲○○於警詢時亦稱：「……丁○○他有欠我哥哥乙○○金錢屢催都不還，結果我及我哥哥二人向他催討金錢
      ，丁○○說有朋友在場不好意思，就叫我及我哥哥二人隨
      他下樓，到了樓下路旁，結果路邊有很多人，丁○○就主
      動說到我哥哥IK-8902號車上講……結果丁○○他說他身
      上沒錢，只有一支摩托羅拉V60I手機，他說要質押在我處
      ，我就將他手機收下」（見偵查卷第21至22頁），所述丁○○自願下樓上車及交出行動電話質押抵債之情，與被告
      乙○○所辯均告訴人自願所為之意旨相同。且於偵查中亦
      供稱：「……我記得丁○○欠乙○○二萬元……，乙○○
      就要丁○○還錢，丁○○要求到樓下講事情，後來上
      IK-8902號車內談事情，丁○○說身上沒錢請乙○○再給
      他機會，丁○○就打電話找人，但電話打不通，丁○○就
      主動說要將手機押在這邊當作擔保」（見偵查卷第79頁）
      ，於原審稱：「（手機是否你直接從丁○○手上搶去？）
      不是，是他主動拿給乙○○」（見原審卷第184頁），於
      本院稱：「……丁○○告訴我哥說在場都是他的朋友，不
      好意思講，所以就約我哥哥到樓下去談債務問題，後來丁○○說要到車上談，於是我們就上車，在車上丁○○告訴
      我哥說他沒錢，丁○○說要打電話向朋友借，……後來他
      找不到人借錢給他，後來我哥告訴他說，他有錢買東西給
      女友及買手機，為何沒有錢還，後來他與我哥發生口角，
      當時手機是因為丁○○打電話向朋友借不到錢時，他向我
      哥說要先把手機押在我哥那裡，三天內拿錢來換回去」（
      見本院卷第116頁）、「丁○○跟我哥哥說他朋友在不好
      看，找我們下樓去講」「他借不到錢，跟我哥哥說把手機
      給我哥哥，後來我哥哥叫我保管，說丁○○三天後要來拿
      ，我就收起來」等語（見本院卷第168頁）。
    ４對照證人吳錦鐘於原審證稱：「（你是否知道阿文及被告
      二人有金錢糾紛？）有金錢糾紛，我跟阿文沒有工作，都
      有和被告二人借錢，但都是小錢」（見原審卷第144頁）
      、「被告二人向阿文要錢」「……後來三人一起走」（見
      原審卷第145頁）、「三個人先後一起走出去，誰前誰後
      我不清楚」「（他們是否正常狀況走出去？）沒有不正常
      狀況」「（被告二人走出去時，手上有無刀械、槍？）沒
      有」「（有無發現阿文向你求救？）沒有」（見原審卷第
      145頁）、「他們二人到該處後，發現阿文在場，就問阿
      文為何不還錢，阿文如何回答我記不清楚，他們就吵起來
      了」等語（見原審卷第146頁），亦明確指證告訴人有欠
      被告錢，當日被告二人是因為討債之事而與告訴人發生爭
      執，告訴人從「小可」住處走出去時，並沒有不正常情形
      ，顯然並無起訴書所指「強押」之情形。
　　５復參以告訴人於本院證稱：「我向他借二萬元，作為生活
      費用」「有來找我要錢」（見本院卷第162頁）、「是因
      為小可在，當時是我女朋友，他們在場不好意思，我提議
      到車上協商金錢的問題」「我欠他錢，他很生氣，我叫他
      把車開走，去找我朋友還他錢」「我因為積欠乙○○金錢
      ，當初找不到朋友借錢還錢，後來我就把手機押給乙○○
      ，等籌到錢再還我」「（是否說三天後再拿回手機，如果
      沒有還錢手機就給他？）有」等情（見本院卷第163至164
      頁），可見被告二人確實是去向告訴人要求還錢，告訴人
      是因為還錢問題而自願上被告乙○○所駕車輛，並於借款
      未果之後，以其行動電話質押，等還錢時再取回。是被告
      二人自始即無不法所有之意圖可言，且交付行動電話是告
      訴人用來質押，俟有錢才取回，而以所欠二萬元與該行動
      電話質押之價值，被告二人亦無因此過分抵償之情形，自
      難認有何妨害自由及強盜犯行。
    ６雖被告二人在「小可」家時有徒手毆打告訴人，於告訴人
      下樓上車途中被告乙○○亦踢踹告訴人，且於車上告訴人
      籌款還錢未果時，又遭被告二人毆打。然欠債本來就應該
      還錢，告訴人雖遭毆打，但其對債主之索討，同意上車商
      討，並打電話籌款來還錢，乃告訴人應對如何清償之行為
      及方法，此間被告二人並未強迫行何無義務之事以還錢，
      自不得因此過程中告訴人曾遭毆打，即認被告二人有何妨
      害自由及強盜情事。
    ７至於被告二人對於三人何以下樓上車商討、告訴人交付行
      動電話、取出晶片及如何講到以行動電話質押抵債之細節
      ，先後供述未盡一致，告訴人本身亦前後陳述未盡相同。
      惟衡諸當時雙方爭執之情況，被告二人一心要求告訴人還
      錢，卻未竟其果，告訴人又撥打電話許久，則只記得以告
      訴人同意下來商議清償之事及以電話質押抵債之大體事實
      ，關於細節未能清楚記得究竟何人講何話語、有何動作，
      實屬情理之常，自難因此細節上不盡一致，即為被告二人
      不利之認定。
    ８另告訴人雖曾於警詢及偵查中指稱：沒有積欠被告二人金
      錢，是遭被告二人強押上車，行動電話是被告甲○○搶走
      云云（見偵查卷第7頁、第12至13頁、第57、95頁），惟
      其所為指訴顯與證人吳錦鐘證述之情節不同，且其嗣於本
      院亦表示：當時心裡不滿，所為指訴不全是實情等語（見
      本院卷第164頁），自不得僅憑告訴人當初單一指訴，即
      遽認被告二人有何上開犯行。又被告乙○○雖於警詢時稱
      ：告訴人與甲○○有金錢糾紛（見偵查卷第19頁），而未
      述及告訴人是欠其錢未還，原判決亦以此認為被告乙○○
      所述先後不一，被告二人非因討債去找告訴人。惟被告乙○○嗣已更正供述，且欠錢之事亦經證實，當初或因不諳
      事情輕重而推到弟弟身上，甚至不無一時口誤之可能，自
      難因此認非因討債而找告訴人。
（四）依上說明，尚難遽認被告二人有何此部分犯行，此外復查
      無其他積極證據足認其等有何公訴人所指之上開犯行，自
      屬不能證明其等此部分犯罪。惟公訴人既認傷害部分與前
      揭傷害有罪犯行屬接續為之，妨害自由及強盜部分與前揭
      傷害部分有牽連犯之裁判上一罪關係，爰不另為無罪之諭
      知。
據上論斷，應刑事訴訟法第369條第1項前段、第364條、第299條
第1項前段、刑法第28條、第277條第1項、第41條第1項、罰金罰
鍰提高標準條例第1條前段、第2條，判決如主文。
本案經檢察官郭弘佑到庭執行職務。
中　　華　　民　　國　　94　　年　　12　　月　　16　　日
　　　　　　　　　刑事第三庭審判長法　官  洪光燦
　　　　　　　　　　　　　　      法　官  江振義
　　　　　　　 　 　　　　　　　　法　官  王詠寰
以上正本證明與原本無異。
被告不得上訴。
檢察官如不服本判決，應於收受送達後十日內向本院提出上訴書
狀，其未敘述上訴之理由者並得於提起上訴後十日內向本院補提
理由書（均須按他造當事人之人數附繕本）。
                                  書記官  駱麗君
中　　華　　民　　國　　94　　年　　12　　月　　16　　日
附錄：本案論罪科刑法條全文
刑法第277條第1項：
傷害人之身體或健康者，處3年以下有期徒刑、拘役或1,000元以
下罰金。
